【裁判字號】    89,易,2511
【裁判日期】    891113
【裁判案由】    妨害名譽
【裁判全文】
臺灣高雄地方法院刑事判決              八十九年度易字第二五一一號
    公  訴  人  臺灣高雄地方法院檢察署檢察官
    被      告  乙○○
右列被告因妨害名譽案件，經檢察官提起公訴 (民國八十九年度偵字第七二三一號）
，本院判決如左：
    主  文
乙○○公然侮辱人，處拘役拾伍日，如易科罰金，以參佰元折算壹日。
    事  實
乙○○與甲○○係鄰居，緣二人因甲○○在其高雄市三民區○○○路一七六號五樓之
一住處開設補習班而於民國（下同）八十六年十二月間起交惡，並有多件案件纏訟無
法排解。嗣乙○○（由其友劉進福陪同在場）於八十九年三月廿六日十八時五十分許
，在上址之五樓電梯門口之公眾得出入場所（該樓有五戶），又公然以「幹你娘」「
垃圾人，幹你娘雞巴」等粗鄙之語辱罵甲○○，使甲○○深感難堪及氣憤。案經甲○
○訴由台灣高雄地方法院檢察署檢察官偵查起訴。
    理  由
一、証據被告乙○○矢口否認有右揭犯罪事實，辯稱告訴人本件係持舊證據重覆告訴
    云云。經查，右揭事實，迭據告訴人甲○○於偵審中指訴在卷，復提出錄音帶一
    捲，經本院勘驗無訛，有勘驗筆錄附卷可憑。況被告於偵查中亦供承伊聽到告訴
    人罵伊，伊忍不住回罵「垃圾」「小人」等情。次查，被告曾於八十六年十二月
    二日廿時廿分、八十七年一月十二日十二時五十分、八十七年七月十四日廿一時
    卅分，公然以「幹你娘ＸＸ、人渣、雜碎、卒仔」等語辱罵告訴人，及於八十七
    年五月一日十四時，公然以「幹你娘ＸＸ、小偷、婊子、賤貨」等語辱罵告訴人
    及其妻林簡滋玉等情，有本院八十七年度易字第四一八一號（台灣高等法院高雄
    分院八十七年度上易字第二五一０號）及八十八年度自更字第二號刑事判決附卷
    可稽，是上開案件被告辱罵告訴人之詞與本件迥然不同，則告訴人自不可能持舊
    證物（即錄音帶）重覆告訴，彰彰明甚。綜上所述，被告上開所辯，顯係卸責之
    詞，不足採信，復有錄音帶一捲可佐，是被告罪證明確，犯行堪以認定。
二、核被告之所為，係犯刑法第三百零九條第一項之公然侮辱罪。爰審酌被告之品行
    ，犯罪所生危害及犯罪後態度等一切情狀，量處如主文所示之刑，並諭知易科罰
    金之折算標準。
據上論斷，應依刑事訴訟法第二百九十九條第一項前段，刑法第三百零九條第一項、
第四十一條，罰金罰鍰提高標準條例第一條前段、第二條，判決如主文。
中    華    民    國    八十九    年     十一         月       十三     日
                                  臺灣高雄地方法院刑事第一庭
                                      法      官  陳  顯  榮
右為正本，係照原本作成，證明與原本無異。
如不服本判決，應於送達後十日內，向本院提出上訴狀。
                                      書  記  官  蔡  燦  彬
中    華    民    國    八十九    年      十一        月       十六     日
附錄法條：刑法第三百零九條第一項
公然侮辱人者，處拘役或三百元以下罰金。


司法院資訊處製作；財團法人民間司法改革基金會備份。
